【裁判字號】    99,上訴,1742
【裁判日期】    991230
【裁判案由】    妨害風化
【裁判全文】
臺灣高等法院高雄分院刑事判決        99年度上訴字第1742號
上  訴  人
即  被  告  陳愛金
上列上訴人因妨害風化案件，不服臺灣高雄地方法院99年度訴字
第856 號中華民國99年8 月30日第一審判決（起訴案號：臺灣高
雄地方法院檢察署99年度偵字第2741號），提起上訴，本院判決
如下：
    主  文
原判決撤銷。
陳愛金犯圖利媒介性交罪，處有期徒刑肆月，如易科罰金，以新
臺幣壹仟元折算壹日；扣案之檯單壹張沒收。又共同犯圖利容留
猥褻罪，處有期徒刑肆月，如易科罰金，以新臺幣壹仟元折算壹
日；扣案之檯單壹張沒收。應執行有期徒刑陸月，如易科罰金，
以新臺幣壹仟元折算壹日；扣案之檯單貳張均沒收。
    事  實
一、陳愛金與練小芳（即「小涵」）於民國98年8 月14日在高雄
    市○○區○○路27號合夥經營馥緹SPA 美妍館，由陳愛金負
    責接待男客及收費，練小芳則兼任推拿師伺機與男客為猥褻
    及性交行為；另陳愛金與練小芳（未經起訴）共同基於意圖
    使女子與他人為性交或猥褻之行為而容留或媒介以營利之犯
    意聯絡，僱用涂涵羽（即「小佳」）擔任推拿師而與男客為
    猥褻及性交行為；計價方式為每二小時新台幣（下同）1 千
    600 元，由馥緹SPA 美妍館及服務女子各取得800 元。嗣於
    99年1 月12日下午2 時30分許，男客黃麟傑至馥緹SPA 美妍
    館，陳愛金即基於意圖使女子與他人為性交或猥褻之行為而
    媒介以營利之犯意，引導男客黃麟傑至店內橙花室包廂，再
    媒介練小芳為黃麟傑撫摸性器，並由男客黃麟傑撫摸練小芳
    胸部及以手指插入性器，而以上開方式媒介練小芳與男客黃
    麟傑為猥褻及性交行為。又於同日（99年1 月12日）下午3
    時許，男客張明燈至馥緹SPA 美妍館，陳愛金即引導男客張
    明燈至店內檀香室包廂，再媒介涂涵羽為張明燈撫摸性器，
    並由張明燈撫摸涂涵羽胸部，而以上開方式媒介、容留涂涵
    羽與男客張明燈為猥褻行為。嗣於同日（99年1 月12日）下
    午3 時45分許，經警持搜索票至馥緹SPA 美妍館執行搜索，
    因而當場查獲上情，並扣得檯單2 張。
二、案經高雄市政府警察局三民第二分局報請臺灣高雄地方法院
    檢察署檢察官偵查起訴及移送併辦。
    理  由
一、證據能力之說明：證人即男客黃麟傑、張明燈分別於偵查中
    具結後所為證述，雖性質上亦屬審判外之陳述，惟實務運作
    時，偵查中檢察官向被告以外之人所取得之陳述，原則上均
    能遵守法律規定，不致違法取供，其可信性極高，為兼顧理
    論與實務，乃於修正刑事訴訟法時，增列第159 條之1 第2
    項，明定被告以外之人於偵查中向檢察官所為陳述，除顯有
    不可信之情況者外，得為證據。經查，上開證人於偵查中之
    證述並無任何佐證可認有顯不可信之情形，再上開證人亦已
    於法院審理中經檢察官及被告實施交互詰問，是上開證人在
    檢察官偵訊時具結後所為陳述自得作為證據。
二、訊據上訴人即被告（下稱被告）陳愛金否認有圖利媒介、容
    留性交、猥褻之犯行，辯稱其有禁止馥緹SPA 美妍館之推拿
    師從事性交易，練小芳與涂涵羽與男客從事性交易係個人行
    為，其並不知情等語。
三、經查：
    (一)被告陳愛金與練小芳合夥經營馥緹SPA 美妍館，由被告陳
      愛金負責接待男客及收費，由練小芳及涂涵羽擔任推拿師
      ，於上開時間在該店內，先後經被告陳愛金引導男客黃麟
      傑、張明燈及聯絡練小芳、涂涵羽至包廂，其後，由練小
      芳與男客黃麟傑為撫摸性器、胸部之猥褻行為及以手指插
      入性器之性交行為，涂涵羽與男客張明燈為撫摸性器、胸
      部之猥褻行為等事實，業據證人即男客黃麟傑、張明燈分
      別於偵查及原審審理中結證明確（見偵查卷1 第16－17、
      37－38頁、原審卷第69－91頁），並有合夥契約書附卷（
      見偵查卷2 第27－29頁）可稽，復有檯單2 張扣案可佐。
      至證人練小芳及涂涵羽分別於偵查、原審及本院審理中雖
      結證稱並未與男客黃麟傑、張明燈從事性交、猥褻行為等
      語（見偵查卷1 第17－18頁、偵查卷2 第7 －8 、13－15
      頁、原審卷第50－64、78－79、92、114 －115 頁、本院
      卷第41－45頁），然證人練小芳、涂涵羽之證述既與證人
      即男客黃麟傑、張明燈之證述不符，再參以證人即男客黃
      麟傑、張明燈係偶至被告陳愛金經營之馥緹SPA 美妍館消
      費，與被告陳愛金並無仇隙，自無故予誣指之理，所為證
      述應堪信為真實，而證人練小芳、涂涵羽分別係馥緹SPA
      美妍館之合夥人及受僱人，其2 人為規避被告陳愛金及馥
      緹SPA 美妍館之責任，所為證述即難免有偏頗之虞，不能
      盡信。是練小芳及涂涵羽分別與男客黃麟傑、張明燈從事
      性交、猥褻行為之事實，自堪以認定。
    (二)被告陳愛金固辯稱其有禁止馥緹SPA 美妍館之推拿師從事
      性交易，練小芳與涂涵羽與男客從事性交易係個人行為，
      其並不知情等語。然衡諸被告陳愛金與練小芳係馥緹SPA
      美妍館之合夥人，被告陳愛金與練小芳彼此間顯有相當信
      任及密切關係，2 人就馥緹SPA 美妍館之經營亦必然有所
      溝通及共識，況被告陳愛金與練小芳既合夥經營馥緹SPA
      美妍館，則練小芳豈有於被告陳愛金不知情下，擅自與男
      客為性交、猥褻行為以招徠客源，再與被告陳愛金共負盈
      虧之理？另涂涵羽係受僱擔任馥緹SPA 美妍館工作，自當
      服從馥緹SPA 美妍館之規定，倘馥緹SPA 美妍館確有禁止
      與男客為性交及猥褻行為，涂涵羽豈有擅自與男客為性交
      及猥褻行為，故意違反馥緹SPA 美妍館之禁令，而置自己
      於可能遭受解職之不利狀況？均核與常情不符，被告陳愛
      金辯稱不知情，顯令人難以置信。至被告陳愛金雖提出練
      小芳、涂涵羽之臺灣推拿整復協會結業證書、馥緹SPA 美
      妍館公告及合夥契約書（見偵查卷1 第26－29、44頁），
      資為佐證馥緹SPA 美妍館係提供顧客正當推拿服務，並禁
      止與男客為性交及猥褻之行為之情。然觀諸練小芳、涂涵
      羽係於99年1 月18日取得臺灣推拿整復協會結業證書，乃
      於遭查獲之後，況練小芳、涂涵羽有無取得臺灣推拿整復
      協會結業證書與有無與男客為性交及猥褻之行為，二者並
      無必然關連性。再馥緹SPA 美妍館公告及合夥契約書固有
      記載禁止與男客為性交及猥褻之行為，惟練小芳、涂涵羽
      在馥緹SPA 美妍館與男客為性交及猥褻行為，已如前述，
      馥緹SPA 美妍館公告及合夥契約書之記載即無從據為作有
      利被告陳愛金之認定。
    綜上所述，被告陳愛金意圖使女子與他人為性交或猥褻之行
    為而容留或媒介以營利，事證明確，犯行堪以認定。
四、核被告陳愛金就練小芳與男客黃麟傑為性交、猥褻行為部分
    ，所為係犯刑法第231 條第1 項圖利媒介性交罪；被告陳愛
    金就涂涵羽與男客張明燈為猥褻行為部分，所為係犯刑法第
    231 條第1 項圖利容留猥褻罪。被告陳愛金與練小芳間就涂
    涵羽與男客張明燈為猥褻行為部分，彼此間有犯意聯絡及行
    為分擔，均為共同正犯。又被告陳愛金媒介練小芳與男客黃
    麟傑為性交、猥褻行為，僅論以圖利媒介性交罪。再被告陳
    愛金於媒介涂涵羽與男客張明燈後進而容留為猥褻行為，被
    告陳愛金媒介之低度行為應為容留之高度行為所吸收，乃不
    另論罪。至被告陳愛金就練小芳與男客黃麟傑在馥緹SPA 美
    妍館為性交、猥褻行為部分，因被告陳愛金與練小芳係合夥
    經營馥緹SPA 美妍館，練小芳就馥緹SPA 美妍館原本即有權
    利使用，被告陳愛金就此部分即不構成圖利容留性交罪；而
    練小芳因自己與男客黃麟傑為性交、猥褻行為，尚無法構成
    圖利媒介性交罪，被告陳愛金乃單獨成立圖利媒介性交罪。
    被告陳愛金所犯上開2 罪，時間不同，行為態樣不同，顯係
    犯意各別，應分論併罰。
五、原審據以論處被告陳愛金罪刑，固非無見。惟查：(一)被告陳
    愛金就練小芳與男客黃麟傑在馥緹SPA 美妍館為性交、猥褻
    行為部分，因被告陳愛金與練小芳係合夥經營馥緹SPA 美妍
    館，練小芳就馥緹SPA 美妍館原本即有權利使用，被告陳愛
    金就此部分即不構成圖利容留性交罪，原判決認被告陳愛金
    成立圖利容留性交罪，尚有未當。(二)被告陳愛金所犯圖利媒
    介性交罪及圖利容留猥褻罪，時間不同，行為態樣不同，顯
    係犯意各別，應分論併罰，原判決認被告陳愛金反覆從事以
    營利之業務行為，屬集合犯，僅論以較重之（單獨）圖利容
    留性交一罪，於法亦有未合。被告陳愛金上訴意旨否認犯罪
    ，指摘原判決不當，為無理由，惟原判決既有上開可議之處
    ，自應由本院將原判決撤銷改判。爰審酌被告陳愛金為圖私
    利，媒介、容留女子與男客為性交及猥褻行為，破壞社會善
    良風氣，法紀觀念淺薄，惟念及被告陳愛金前無犯罪科刑紀
    錄，有臺灣高等法院被告前案紀錄表在卷可按，素行尚可，
    本件查獲被告媒介、容留2 對男女為猥褻或性交，情節非屬
    重大，被告陳愛金原為大陸籍配偶、教育程度國中畢業，家
    境小康，為其於偵查中所陳明，並有受詢問人基本資料表、
    全戶戶籍資料查詢結果在卷可參（見偵卷第5 頁、警卷第1
    頁、原審訴字卷第11頁）等一切情狀，各量處如主文所示之
    刑，並諭知易科罰金之折算標準及定其應執行之刑。扣案檯
    單2 張係馥緹SPA 美妍館經營供計時收費與分帳、記帳之用
    ，業據被告陳愛金供陳在卷（見原審訴字卷第116 頁），屬
    被告陳愛金與共犯練小芳所有及供本件犯罪所用之物，應依
    刑法第38條第1 項第2 款之規定宣告沒收。
六、公訴意旨另以：被告陳愛金媒介練小芳與男客黃麟傑在馥緹
    SPA 美妍館為性交、猥褻行為，亦係涉犯刑法第231 條第1
    項圖利容留猥褻、性交罪嫌。經查，被告陳愛金與練小芳係
    合夥經營馥緹SPA 美妍館，練小芳就馥緹SPA 美妍館原本即
    有權利使用，被告陳愛金應不構成圖利容留性交罪。惟被告
    陳愛金此部分與前開圖利媒介性交罪有罪部分屬階段行為之
    實質上一罪關係，故不另論罪。
據上論結，應依刑事訴訟法第369 條第1項前段、第364 條、第
299 條第1 項前段，刑法第231 條第1 項前段、第41條第1 項前
段、第51條第5 款、第38條第1 項第2 款，刑法施行法第1 條之
1 ，判決如主文。
本案經檢察官劉玲興到庭執行職務。
中    華    民    國    99    年    12    月    30    日
                    刑事第八庭  審判長法  官 洪兆隆
                                      法  官 張盛喜
                                      法  官 郭玫利
以上正本證明與原本無異。
如不服本判決應於收受本判決後10日內向本院提出上訴書狀，其
未敘述上訴理由者，並得於提起上訴後10日內向本院補提理由書
狀（均須按他造當事人之人數附繕本）「切勿逕送上級法院」。
中    華    民    國    99    年    12    月    30    日
                                      書記官 梁美姿
附錄本件判決論罪科刑法條
中華民國刑法第231條第1項
意圖使男女與他人為性交或猥褻之行為，而引誘、容留或媒介以
營利者，處 5 年以下有期徒刑，得併科 10 萬元以下罰金。以
詐術犯之者，亦同。

司法院資訊處製作；財團法人民間司法改革基金會備份。
